# 母公司以房产对子公司投资账务处理？

提问人：zhangxiaobo505 时间：2015-02-07 06:38:01
评估价B,账面价A。会计上母公司借：长投B,贷：资本公积B-A，贷：固定资产清理A；子公司借：固定资产B,贷：实收资本B，是否正确？税务上B-A是否做纳税调增？

回答人：chenyiwei
母公司以非货币资产对子公司投资，在母公司个别报表层面应作为非货币性交换交易处理。首先区分是否具有商业实质。不具有商业实质的，按投出资产的原账面价值和相关税费之和作为长期股权投资初始成本，不确认损益或资本公积变动；具有商业实质的，应按投出资产的公允价值（或子公司发行股份的公允价值）作为对子公司新增长期股权投资的初始成本，并将该初始成本与投出资产原账面价值、相关税费之间的差额确认为该资产的处置损益（注意不能调整资本公积）。